【裁判字號】    97,訴,1276
【裁判日期】    971231
【裁判案由】    違反毒品危害防制條例
【裁判全文】
臺灣新竹地方法院刑事判決              97年度訴字第1276號
公  訴  人  臺灣新竹地方法院檢察署檢察官
被      告  甲○○
上列被告因違反毒品危害防制條例案件，經檢察官提起公訴（97
年度毒偵字第2054號），本院依簡式審判程序判決如下：
    主  文
甲○○施用第一級毒品，累犯，處有期徒刑柒月。
    事實及理由
壹、構成犯罪事實：
一、甲○○前於民國90年10月間，因施用第二級毒品案件，經本
    院以90年度毒聲字第1581號裁定送觀察、勒戒，並於90年12
    月10日入臺灣新竹看守所附設勒戒處所執行觀察勒戒後，認
    無繼續施用毒品之傾向，於91年1 月4 日因無繼續施用毒品
    傾向出所而執行完畢，嗣經臺灣新竹地方法院檢察署檢察官
    於91年1 月4 日以90年度毒偵字第1439號為不起訴處分確定
    。
二、甲○○不知警惕，又於94年9 月間，因施用第二級毒品案件
    ，經本院於95年2 月10日，以94年度竹北簡字第303 號刑事
    簡易判決，判處有期徒刑6 月，嗣於94年12月5 日確定，其
    執行情形詳如後述累犯部分。
三、甲○○竟不知警惕，又於94年9 月間，因施用第一級毒品案
    件，經本院於95年4 月21日，以95年度訴字第125 號宣示判
    決筆錄，判處有期徒刑9 月，嗣於95年5 月8 日確定，其執
    行情形詳如後述累犯部分。
四、甲○○不知悔改，於前開觀察勒戒處分執行完畢釋放後，「
    5 年內再犯」施用毒品案件，並經法院判處罪刑確定後，復
    基於施用第一級毒品海洛因的犯罪意思，於97年10月8 日晚
    上某時許，在其位於新竹縣湖口鄉○○路3 巷28號之住處內
    ，以將海洛因粉末置入針筒內加水再注射之方式，施用第一
    級毒品海洛因1 次。嗣於97年10月9 日下午3 時50分許，為
    警在新竹縣湖口鄉吉安村3 巷1 號查獲，現場並發現非其所
    有的第一級毒品海洛因分裝匙1 支，經警於同日晚上6 時15
    分許採集其尿液送驗，結果呈嗎啡、可待因陽性反應，始悉
    上情。
貳、程序方面：
    本件被告甲○○所犯施用第一級毒品罪，非死刑、無期徒刑
    、最輕本刑為3 年以上有期徒刑之罪，或高等法院管轄第一
    審之案件，被告於本院準備程序進行中，就被訴事實為有罪
    之陳述，經本院合議庭認合於刑事訴訟法第273 條之1 第1
    項之規定，裁定進行簡式審判程序，此合先敘明。
、認定犯罪事實所根據的證據及理由：
一、被告甲○○於警局詢問時之供述，及檢察官偵查中、本院準
    備程序、簡式審判程序訊問時之自白。
二、又被告為警查獲時，經採尿送驗結果，呈第一級毒品嗎啡、
    可待因陽性反應，亦有新竹市警察局辦理煙毒、麻醉藥品案
    尿液送驗受檢人真實姓名代號對照表暨送驗登記簿影本、台
    灣尖端先進生技醫藥股份有限公司於97年10月22日所出具之
    尿液檢體編號B-299 號濫用藥物檢驗報告各1 紙附卷可憑。
三、臺灣高等法院被告前案紀錄表、刑案資料查註紀錄表及全國
    施用毒品案件紀錄表各1 份在卷可證。
肆、論罪科刑的理由：
一、論罪：
（一）被告甲○○所為，係犯毒品危害防制條例第10條第1 項之
      施用第一級毒品罪。被告施用前持有第一級毒品之低度行
      為，為施用第一級毒品之高度行為所吸收，不另論罪。
（二）累犯：被告甲○○前曾於90年6 月間，因竊盜案件，經
      本院於90年7 月27日，以90年度易字第593 號刑事判決，
      判處有期徒刑8 月，嗣於90年8 月13日確定；又於93年
      1 月間，因詐欺案件，經本院於95年4 月24日，以95年度
      竹簡字第393 號刑事簡易判決，判處有期徒刑3 月，嗣於
      95年7 月25日確定；又於94年9 月間，因施用第二級毒
      品案件，經本院於95年2 月10日，以94年度竹北簡字第30
      3 號刑事簡易判決，判處有期徒刑6 月，嗣於94年12月5
      日確定；又於94年9 月間，因施用第一級毒品案件，經
      本院於95年4 月21日，以95年度訴字第125 號宣示判決筆
      錄，判處有期徒刑9 月，嗣於95年5 月8 日確定；又於
      95年3 月間，因竊盜案件，經臺灣桃園地方法院於95年5
      月10日，以95年度易字第456 號刑事判決，判處有期徒刑
      1 年4 月，嗣於95年6 月14日確定。上開5 罪復因減刑條
      例依序分別減為有期徒刑4 月、1 月又15日、3 月、4 月
      又15日、8 月，、罪部分，並經定應執行刑為有期徒
      刑5 月，、罪部分，並經定應執行刑為有期徒刑1 年
      確定，於95年7 月4 日入監接續執行，並於96年11月9 日
      縮刑期滿執行完畢等情，有臺灣高等法院被告前案紀錄表
      及刑案資料查註紀錄表各1 份為證，其於5 年以內故意再
      犯本件有期徒刑以上之罪，為累犯，應依刑法第47條第1
      項規定，加重其刑。
二、科刑：審酌被告素行不良，經施以觀察勒戒處分後，本次又
    再度施用足以導致精神障礙及生命危險之成癮性毒品，其前
    經施以觀察勒戒仍無法使其戒斷毒癮，足見其缺乏拒用毒品
    之決心及悔改之意，兼以施用毒品所生危害以自戕健康為主
    ，及其施用次數，犯罪後坦白承認犯行等一切情狀，量處如
    主文所示之刑，以資懲儆。
伍、適用法律依據：
一、程序法方面：刑事訴訟法第273 條之1 第1 項、第299 條第
    1 項前段。
二、實體法方面：毒品危害防制條例第10條第1 項，刑法第11條
    前段、第47條第1 項，判決如主文。
本案經檢察官陳玉華到庭執行職務。
中    華    民    國    97    年    12    月    31    日
                  刑事第四庭法  官 馮俊郎
以上正本證明與原本無異。
如不服本判決，應於判決送達後10日內向本院提出上訴書狀。上
訴書狀應敘述具體理由，未敘述上訴理由者，應於上訴期間屆滿
後20日內補提理由書狀於本院（均須按他造當事人之人數附繕本
）「切勿逕送上級法院」。
中    華    民    國    97    年    12    月    31    日
                            書記官  鄧雪怡
附錄本案論罪科刑實體法條全文：
毒品危害防制條例第10條第1 項：
施用第一級毒品者，處6 月以上5 年以下有期徒刑。


司法院資訊處製作；財團法人民間司法改革基金會備份。
